臺灣屏東地方法院刑事判決　　　　　　110年度金簡上字第1號
上　訴　人　臺灣屏東地方檢察署檢察官
上　訴　人
即　被　告　洪佳愉


選任辯護人　熊健仲律師
(法扶律師)
上列上訴人等因被告違反洗錢防制法等案件，不服本院民國110
年8 月5 日110 年度金簡字第20號第一審簡易判決（聲請簡易判
決處刑案號：110 年度偵字第2073號），提起上訴，本院管轄之
第二審合議庭判決如下：
    主    文
上訴駁回。
    事    實
一、洪佳愉可預見將金融帳戶交予他人使用，可能幫助詐欺集團
    以詐欺社會大眾轉帳或匯款至該帳戶，且其所提供之金融帳
    戶將來可幫助車手成員進行現金提領而切斷資金金流以隱匿
    詐欺犯罪所得之去向及所在而進行洗錢，竟基於即使發生亦
    不違反本意之幫助詐欺取財及幫助洗錢之犯意，於民國109
    年12月10日22時36分許，在屏東縣屏東市大連路之統一超商
    新德蕙門市內，以店到店方式，將其所申辦之玉山商業銀行
    帳號0000000000000 號帳戶( 下稱玉山銀行帳戶) 存摺、提
    款卡，寄送予真實姓名年籍不詳自稱「黃專員」之詐欺集團
    成員使用，並以通訊軟體LINE告知對方上開提款卡密碼，容
    任該等不法分子使用其帳戶。嗣前揭詐欺集團成員取得洪佳
    愉所有之玉山銀行帳戶資料後，即共同意圖為自己不法之所
    有，而為下列之行為：
（一）於109 年12月14日，先後假冒雅虎商城賣家、中國信託銀
      行人員之名義，撥打電話給吳俊宏，謊稱：因誤刷條碼，
      將每月扣款，須依指示操作中國信託APP 云云，致吳俊宏
      陷於錯誤，於同日22時2 分許，匯款新臺幣( 下同) 49,
      123 元至洪佳愉所有之玉山銀行帳戶，旋遭詐騙集團成員
      以金融卡提領上開款項，製造金流斷點，進而達到掩飾、
      隱匿詐騙所得之去向所在。嗣吳俊宏察覺有異，報警循線
      查悉上情。
（二）於109 年12月14日前之某日起，在臉書上發布販售SONY廠
      牌電視之訊息，適劉玉偉瀏覽該訊息後，經由通訊軟體
      LINE與暱稱「vick6y」之詐騙集團成員聯繫，暱稱「vick
      6y」之人復向劉玉偉佯稱同意以1 萬5 千元出售電視，惟
      須先匯款云云，致劉玉偉陷於錯誤（無證據證明洪佳愉主
      觀上對此有所認識），於同日21時42分許，匯款1 萬5 千
      元至洪佳愉所有之玉山銀行帳戶，旋遭詐騙集團成員以金
      融卡提領上開款項，製造金流斷點，進而達到掩飾、隱匿
      詐騙所得之去向所在。嗣劉玉偉察覺有異，報警循線查悉
      上情。
二、案經吳俊宏、劉玉偉訴由屏東縣政府警察局屏東分局報告台
    灣屏東地方檢察署檢察官偵查聲請簡易判決處刑。
    理    由
一、證據能力
    本判決認定事實所引用之被告以外之人於審判外之言詞或書
    面證據等供述證據，檢察官、被告及辯護人均同意作為證據
    使用，復經本庭審酌認該等證據之作成無違法、不當或顯不
    可信之情況，依刑事訴訟法第159 條之5 第1 項規定，均有
    證據能力；又本案認定事實引用之卷內其餘非供述證據，並
    無證據證明係公務員違背法定程序取得，依同法第158 條之
    4 規定反面解釋，亦均有證據能力。
二、認定犯罪事實所憑證據及理由
    上開事實業據被告於本院審理中坦認不諱（參本院簡上卷第
    130 頁），核與告訴人吳俊宏、劉玉偉於警詢時之指訴情節
    大致相符，並有被告玉山銀行帳戶基本資料暨交易明細、告
    訴人吳俊宏提供之通話紀錄及轉帳畫面截圖、告訴人劉玉偉
    提供之LINE對話紀錄截圖及匯款紀錄畫面、被告提供之統一
    超商寄貨單據暨LINE對話紀錄截圖等在卷可稽，本件犯罪事
    實及證據均明確，被告犯行已可認定。
三、檢察官上訴則稱，被告迄今未與被害人和解，亦未為任何賠
    償，犯後態度不佳，經告訴人請求，提起上訴等語。惟查:
(一) 按法官於有罪判決中，究應如何量處罪刑，為實體法賦予
     審理法官裁量之刑罰權事項，法官行使此項裁量權，自得
     依據個案情節，參諸刑法第57條所定各款犯罪情狀之規定
     ，於該法定刑度範圍內，基於合義務性之裁量，量處被告
     罪刑；又刑之量定係事實審法院得自由裁量之事項，若其
     未有逾越法定刑之範圍，且亦非明顯違背正義者，即不得
     遽指為違法（最高法院76年度台上字第4984號判決意旨參
     照）。次按，刑罰之量定，固屬法院自由裁量之職權行使
     ，但仍應審酌刑法第57條所列各款事由及一切情狀，為酌
     量輕重之標準，並非漫無限制；在同一犯罪事實與情節，
     如別無其他加重或減輕之原因，下級審法院量定之刑，亦
     無過重或失輕之不當情形，則上級審法院對下級審法院之
     職權行使，原則上應予尊重（最高法院85年度台上字第244
     6 號判決意旨參照）。
(二) 本件原審判決以：被告係犯刑法第30條第1 項前段、同法
     第339 條第1 項之幫助詐欺取財罪及刑法第30條第1 項前
     段、洗錢防制法第14條第1 項之幫助洗錢罪，事證已臻明
     確，並以被告曾於偵查自白，爰引洗錢防制法第16條第2
     項規定予以減輕其刑，復審酌被告係成年且智識成熟之人
     ，應知悉國內現今詐騙案件盛行，竟仍率爾提供其銀行帳
     戶之提款卡及密碼交予他人使用，而幫助他人向告訴人詐
     欺取財，致其受有財產損害，並使國家追訴犯罪困難，助
     長詐欺犯罪之猖獗，所為實應非難，兼衡其前科素行、犯
     罪之動機、手段、犯後態度、教育程度及家庭經濟狀況等
     一切情狀，於法定刑度內量處有期徒刑4 月，併科罰金3
     萬元，並諭知罰金易服勞役之折算標準。經核認事用法並
     無違誤，顯已依刑法第57條各款之規定考量本件具體情狀
     ，其量刑亦稱妥適。從而，檢察官上訴指摘原判決有量刑
     不當情事，請求撤銷原判決，為無理由，應予駁回其上訴
     。又被告原否認犯罪而提起上訴
     ，請求撤銷原判決，然事
     後於本院審理中已坦認犯行，從而，其上訴亦已無理由，
     併此駁回。
據上論斷，應依刑事訴訟法第455 條之1 第1 項、第3 項、第36
8 條，判決如主文。
本案經檢察官陳彥竹聲請簡易判決處刑，經檢察官王光傑到庭執
行職務。
中    華    民    國   111    年    1     月    24    日
                  刑事第五庭  審判長法  官  林鈴淑
                                    法  官  程耀樑
                                    法  官  沈婷勻
以上正本證明與原本無異。
本件不得上訴。
中    華    民    國   111    年    1     月    24    日
                                    書記官  温訓暖